臺灣彰化地方法院刑事判決             100年度訴字第1074號
公  訴  人  臺灣彰化地方法院檢察署檢察官
被      告  游俊偉
上列被告因偽證案件，經檢察官提起公訴（100年度偵字第4677
號），本院改依簡式審判程序審理，判決如下：
    主  文
游俊偉犯偽證罪，累犯，處有期徒刑壹年。
    事  實
一、游俊偉曾因(1)犯施用第一級毒品罪，經本院以97年度訴字第
    1373號判決，判處有期徒刑7月確定；(2)詐欺案件，經本院
    以97年度員簡字第348號判決，判處有期徒刑4月確定；(3)犯
    施用第二級毒品罪，經本院以97年度彰簡字第689號判決，
    判處有期徒刑4月確定；(4)詐欺案件，經本院以97年度易字
    第1458號判決，判處有期徒刑3月確定。其後上開四罪，經
    本院以97年度聲字第2561號裁定，合併定其應執行刑為有期
    徒刑1年3月確定，甫於民國98年10月18日執行完畢。詎其仍
    不知悔改，明知其所申請之門號0000000000號行動電話，於
    申請後隨即提供予真實姓名年籍不詳之人使用，其未曾以上
    開行動與周銘信所使用之門號0000000000號行動電話聯絡，
    更未向周銘信購買過第一級毒品海洛因，竟基於偽證之犯意
    ，在臺灣彰化地方法院檢察署（以下簡稱：彰化地檢署）檢
    察官偵辦該署99年度偵字第9809號被告周銘信違反毒品危害
    防制條例一案時，於99年10月27日下午2時49分許，以證人
    身分於供前具結後，對檢察官所訊問「是否曾以上開門號與
    周銘信聯絡購毒事宜，並向周銘信購買毒品」等於案情有重
    要關係之事項時，故意為虛偽證稱：其係以上開申用之行動
    電話與周銘信聯絡，並分別於99年10月2日晚間7時29分許、
    99年10月8日晚間6時36分許，在彰化縣和美鎮和美國中附近
    及彰化縣花壇鄉監理站附近，各以新臺幣（下同）1千元之
    代價，向周銘信購買毒品海洛因共二次等語。彰化地檢署檢
    察官乃依游俊偉上開證言，而起訴周銘信涉嫌販賣第一級毒
    品海洛因予游俊偉二次。嗣該案繫屬於本院以99年度訴字第
    1668號一案審理期間，游俊偉以證人身分在本院該案於100
    年3月31日下午2時30分許審理時，自白其上開於偵查中之證
    述為虛偽，本院該案另經傳喚證人賴佳良到庭查證確係伊使
    用門號0000000000號行動電話屬實後，乃於100年6月28日，
    就周銘信涉嫌販賣毒品海洛因予游俊偉之部分判決無罪。
二、案經周銘信訴由臺灣彰化地方法院檢察署檢察官偵查起訴。
    理  由
一、程序部分：
    被告游俊偉所犯之本案犯罪，係死刑、無期徒刑、最輕本刑
    為3年以上有期徒刑以外之罪。其於準備程序就上開被訴事
    實為有罪之陳述，經受命法官告知簡式審判程序之旨，並聽
    取其與公訴人之意見後，本院認無不得或不宜改依簡式審判
    程序進行之情事。爰依刑事訴訟法第273條之1第1項、第284
    條之1規定，裁定由受命法官獨任進行簡式審判程序，先予
    敘明。
二、上開犯罪事實，迭據被告於偵查中及本院準備程序及審理時
    坦承不諱；並有被告於彰化地檢署99年度偵字第9809號周銘
    信違反毒品危害防制條例一案，在99年10月27日下午2時49
    分接受訊問時，以證人身分供前具結後，就檢察官訊問事項
    所作成之訊問筆錄（見99年度偵字第9809號影印卷第43至46
    頁）、被告該次作證時簽立之證人結文（見同上偵卷第47頁
    ）、通訊監察譯文（見員警分偵字第09 90026613號影印卷
    第23頁）、本院99年度訴字第1668號周銘信違反毒品危害防
    制條例一案之100年3月31日審判筆錄【筆錄內記載：被告游
    俊偉作證時自白其於偵查所述為虛偽；另證人賴佳良證稱門
    號0000000000號行動電話係伊在使用，並係伊與周銘信聯絡
    等情。】（見本院99年度訴字第16 68號影印卷(二)第32至36
    頁、第47至49頁），以及本院99年度訴字第1668號刑事判決
    書（判決日期：100年6月28日，見100年度偵字第4677號卷
    第43至57頁）等均影本各1份在卷可參。被告於前揭周銘信
    違反毒品危害防制條例一案之偵查中，就檢察官訊問其有無
    於99年10月2日及同年10月8日向周銘信各購買毒品海洛因一
    次等事實，自知並無其事，卻仍於供前具結後而為與事實不
    符之虛偽陳述，致使檢察官因而起訴周銘信涉嫌販賣毒品海
    洛因予被告游俊偉，是被告上開該虛偽陳述，顯屬於案情有
    重要關係之事項無訛。足認被告之自白與事實相符，可以採
    信。從而，本案事證明確，被告所為上開偽證之犯行，堪以
    認定。
三、核被告所為，係犯刑法第168條之偽證罪。查被告曾因(1)犯
    施用第一級毒品罪，經本院以97年度訴字第1373號判決，判
    處有期徒刑7月確定；(2)詐欺案件，經本院以97年度員簡字
    第348號判決，判處有期徒刑4月確定；(3)犯施用第二級毒品
    罪，經本院以97年度彰簡字第689號判決，判處有期徒刑4月
    確定；(4)詐欺案件，經本院以97年度易字第1458號判決，判
    處有期徒刑3月確定。其後上開四罪，經本院以97年度聲字
    第2561號裁定，合併定其應執行刑為有期徒刑1年3月確定，
    於98年10月18日執行完畢等節，有臺灣高等法院被告前案紀
    錄表1份在卷可參，其於上開徒刑執行完畢後，5年以內故意
    再犯本案有期徒刑以上之罪，依刑法第47條第1項之規定為
    累犯，應加重其刑。又被告於本院99年度訴字第1668號周銘
    信違反毒品危害防制條例一案之審理中，即該案判決確定前
    ，自白犯罪，應依刑法第172條之規定，減輕其刑，並依法
    先加後減。爰審酌被告除前述之累犯前科外，另有施用毒品
    等犯罪前科，有臺灣高等法院被告前案紀錄表1份在卷可參
    ，素行不佳；被告對於案情有重要關係之事項，明知虛偽，
    卻仍故意於具結後而為虛偽陳述，使周銘信有可能因成立販
    賣第一級毒品罪而遭處死刑或無期徒刑之嚴峻刑罰，其惡性
    重大，嚴重破壞司法作用之公正性，所為殊有可議；惟念及
    被告於犯後能坦承犯行，犯後態度良好，暨斟酌其犯罪之動
    機、目的、手段、高職畢業之智識程度及所生危害等一切情
    狀，檢察官於本院審理時，雖以言詞求為對被告量處有期徒
    刑8月，然本案審酌上情後，認檢察官之求刑尚嫌過輕，不
    足以遏止司法實務上屢屢發生之偽證犯行，乃核情量處如主
    文所示之刑，以昭炯戒。
據上論斷，應依刑事訴訟法第273條之1第1項、第284條之1、第
299條第1項前段，刑法第168條、第47條第1項、第172條，判決
如主文。
本案經檢察官賴志盛到庭執行職務。
中    華    民    國   100    年    9     月    23    日
                  刑事第二庭    法  官  陳銘壎
以上正本證明與原本無異。
如不服本判決應於收受判決後10日內向本院提出上訴書狀，並應
敘述具體理由；其未敘述上訴理由者，應於上訴期間屆滿後20日
內向本院補提理由書(均須按他造當事人之人數附繕本)「切勿逕
送上級法院」。
中    華    民    國   100    年    9     月    23    日
                                書記官  楊筱惠
附錄本案論罪科刑法條全文：
中華民國刑法第168條
於執行審判職務之公署審判時或於檢察官偵查時，證人、鑑定人
、通譯於案情有重要關係之事項，供前或供後具結，而為虛偽陳
述者，處7年以下有期徒刑。